---
title: exercicios
format: html
---

## Pacotes

```{r}
library(tidyverse) # manipulacao de data.frame
library(MASS) # dados Boston
library(broom)
```

## Dados

O banco de dados `Boston` apresenta registros de valores medianos das casas (`medv`) de 506 bairros de Boston.

O objetivo é identificar quais das 13 variáveis explicativas estão associadas com esses valores e usá-las para fazer predições de preços das casas.

```{r}
glimpse(Boston)
```

```{r}
# Descrição das variáveis
help(Boston)
```

1. Faça um gráfico de dispersão entre `medv` e `rm`.

2. Ajuste um modelo de regressão linear simples utilizando `medv` como resposta e `rm` como explicativa e guarde em objeto chamado `mod_simples`. Consulte o `summary(mod_simples)` em seguida.

3. Sabendo que `medv` é o preço mediano das habitações do bairro e o `rm` é o número médio de quartos por habitação,

a) interprete o parâmetro `(Intercept)`.
b) interprete o parâmetro `rm`.
c) o número de quartos está associado com o valor da habitação? Por quê?

4. Explique o que são as saídas das operações:

(se estiver fazendo em python, pesquise as funções equivalentes)

a) `coef(mod_simples)`
b) `confint(mod_simples)`
c) `predict(mod_simples)`
d) `predict(mod_simples, interval = "confidence")`
e) `augment(mod_simples)`

5. Faça um gráfico de `medv` versus `rm` e em seguida desenhe a reta ajustada do `mod_simples`. DICA: use o data.frame gerado por `augment(mod_simples)`

6. Faça um gráfico de resíduos. Coloque os **resíduos** no eixo Y e os **valores ajustados** no eixo X. Como devemos interpretar esse gráfico?

7. Ajuste um modelo `mod_multiplo` para `medv` explicado por `rm` e `crim`. Consulte o `summary(mod_multiplo)` em seguida. As variáveis são significantes?

8. Qual modelo ficou melhor: `mod_simples` ou `mod_multiplo`? Qual critério você utilizou para decidir o melhor?

